臺灣基隆地方法院刑事判決　　　　　　　 94年度易字第223號
公　訴　人　臺灣基隆地方法院檢察署檢察官
被　　　告　甲○○
上列被告因竊盜案件，經檢察官聲請簡易判決處刑（94年度偵字
第1053號）及移送併辦（臺灣士林地方法院檢察署：94年度偵字
第5092號），本院認本件有刑事訴訟法第451條之1第4項但書之
情形，適用通常程序判決如下︰
    主  文
甲○○連續結夥三人以上攜帶兇器竊盜未遂，處有期徒刑拾月。
扣案之小型斜口鉗壹支、大型斜口鉗壹支均沒收。
    事  實
一、甲○○與潘政輝（涉嫌竊盜部分另案由臺灣士林地方法院審
    理中）為男女朋友關係，甲○○與潘政輝基於意圖為自己不
    法所有之概括共同犯意聯絡，先後為下列竊盜犯行：
  (一)民國94年3月7日凌晨0時許，潘政輝駕駛計程車搭載甲○○
    ，途經臺北縣汐止市○○路、福德一路口，見己○○所有停
    放於該處之車牌號碼HD–2000號自用小客車車窗玻璃破損，
    認有機可趁，即由甲○○把風，潘政輝進入車內，以車內之
    鑰匙發動該車，竊取己○○所有之前開自用小客車，得手後
    由潘政輝將該車開走，停放於汐止市○○路附近，甲○○則
    駕駛潘政輝之計程車離開現場。
  (二)94年3月7日下午1時許，甲○○、潘政輝2人步行至汐止市○
    道街53巷20弄附近，因見丙○○所有停放於該處之車牌號碼
    Z2–4763號自用小客貨車鑰匙插在門上，遂由甲○○把風，
    潘政輝下手以該鑰匙發動該自用小客貨車而竊取之，得手後
    供己使用。嗣於93年3月8日上午9時30分許，潘政輝駕駛竊
    得之車牌號碼Z2–4763號自用小客貨車，在基隆市○○路、
    碇內街口為警查獲，並在該車內發現車牌號碼HD–2000號自
    用小客車之行照，始循線查悉上情。
  (三)甲○○、潘政輝2人承前同一之概括犯意，與林慶鴻（涉嫌
    竊盜部分另案由臺灣士林地方法院審理）共同基於意圖為自
    己不法所有之犯意聯絡，於94年5月10日凌晨1時40分許，共
    乘潘政輝駕駛之車號CJ-4493號自用小貨車，行經臺北縣汐
    止市○○路○ 段122巷底與鮕代坑街橋旁空地，見四下無人
    ，認有機可乘，由林慶鴻與甲○○負責空地兩側之把風，再
    由潘政輝持其所有客觀上足以對人之生命身體安全構成威脅
    且具有危險性而可供兇器使用之大、小型斜口鉗各1支，竊
    取臺北縣汐止市公所所有之水溝蓋，惟正著手剪斷鎖鍊欲竊
    取水溝蓋之際，為巡邏警員當場查獲，始未得手，並扣得大
    、小型斜口鉗各1支。
二、案經基隆市警察局第2分局、臺北縣政府警察局汐止分局報
    告台灣基隆地方法院檢察署檢察官聲請簡易判決處刑及台灣
    士林地方法院檢察署檢察官併案辦理。
    理  由
一、程序部分：按檢察官聲請以簡易判決處刑之案件，經法院認
    為有刑事訴訟法第451條之1第4項但書之情形者，應適用通
    常程序審判之，同法第452條著有規定。本院認本件有刑事
    訴訟法第451條之1第4項但書之情形，適用通常程序審判之
    ，合先敘明。
二、訊據被告甲○○矢口否認涉有前開竊盜犯行，辯稱：「案發
    時均不在現場，當時是為了幫男友潘政輝頂罪才承認有把風
    」云云。經查：
  (一)關於竊取車牌號碼HD-2000號自用小客車部分犯行，業據被
    告於偵查時坦承：「當天原本是開潘政輝的計程車到汐止市
    ○○路、福德一路口，看到小貨車右前座玻璃已破，所以由
    潘政輝下車去開那部車，我幫他把風，當時車鑰匙在車上，
    沒有取下來，潘政輝直接將車開走，我開潘政輝的計程車」
    等語（見93年度偵字第1053號卷第48、91頁）不諱，核與共
    犯潘政輝於偵查時供稱：「駕車經過時無意間看到HD-2000
    號自用小客車，覺得很好看，發現車子的玻璃破掉，車子鑰
    匙沒有拿走，就由我將車子開走，甲○○把風，並開我的計
    程車離開。」等語（見同上偵卷第48、92頁），互核相符；
    且經證人乙○○即承辦本案之員警於偵查時證稱：「車牌號
    碼HD-2000號自用小客車車窗原本有破，潘政輝說將車窗修
    好，車鑰匙是原車主的，有返還予車主。」等語（見同上偵
    卷第49頁）、被害人謬必誠於警詢時指稱：「車牌號碼HD-2
    000號自用小客車是我的，在94年3月11日在汐止市○○路、
    福德一路口發現失竊。」等語（見同上偵卷第14頁），並有
    贓物認領保管單2張、車輛車牌失竊作業-查獲車輛認可資料
    1份、車輛照片5張在卷可憑，被告於偵查中之自白與事實相
    符，可以採信。
  (二)關於竊取車牌號碼Z2-4763號自用小客貨車部分犯行，業據
    被告於偵查時坦承：「當天中午和潘政輝走在汐止路上，經
    過一個工地，看到車牌號碼Z2-4763號自用小客貨車的鑰匙
    插在門上，潘政輝叫我到前面把風，由潘政輝下手行竊開走
    小客貨車。」等語（同上偵卷第48、91頁）不諱，核與共犯
    潘政輝於偵查時供稱：「當天和甲○○走路，行經汐止路上
    ，看到Z2 -4763號自用小客貨車鑰匙沒有取下，我叫甲○○
    到前面等我，我就把自用小客貨車開走。」等語（見同上偵
    卷第48、92頁），互核相符；且被害人丙○○於警詢時指稱
    ：「車牌Z2-4763號自用小客貨車是我的，在94年3月7日在
    汐止市○道街附近失竊。」等語（見同上偵卷第15頁），並
    有贓物認領保管單、台北縣政府警察局車輛失竊電腦輸入單
    各1份、車輛照片4張在卷可憑，被告於偵查中之自白與事實
    相符，可以採信。
  (三)關於竊盜台北縣汐止市公所所有之水溝蓋部分犯行，業據被
    告於偵查中坦承：「潘政輝開車載我和林慶鴻，到汐止某處
    時，潘政輝拿大型斜口鉗去剪水溝蓋的鐵鏈，我和林慶鴻一
    人顧一邊，幫潘政輝把風。」等語（見94年度偵字第5092
    號案卷第100頁）不諱，核與共犯潘政輝於偵查時供稱：「
    開車行經該處看到有水溝蓋，就起意行竊，由我拿大型斜口
    鉗將鐵鏈剪斷，林慶鴻、甲○○1個在前、1個在後替我把風
    ，距離約4、5步遠，林慶鴻看到警車來時就咳嗽向我致意，
    我跟甲○○趕快走，但還是被警察抓到。」等語（見同上偵
    卷第98頁）、共犯林慶鴻於偵查時供稱：「有幫潘政輝把風
    ，當時甲○○叫我站在車子旁邊，他拿大型剪子去剪鍊子，
    甲○○離潘政輝比較近，後來警察來時我有咳嗽示意潘政輝
    警察來了。」等語（見偵卷第99頁）情節相符；並經證人丁
    ○○、戊○○、庚○○即承辦本案之員警到院證稱：「員警
    在汐止市○○路○段122巷底，發現林慶鴻神色慌張，身上載
    工作用手套東張西望的，員警下車盤查，他坦承與朋友潘政
    輝及其女友甲○○在偷水溝蓋，且說他和甲○○在現場負責
    兩側把風，由潘政輝下手偷竊，當時已有4個水溝蓋鐵鍊被
    剪斷，員警盤問林慶鴻時，潘政輝與甲○○由另外一側跑走
    ，後來是庚○○駕車循線在5、6分鐘內找到他們，並經林慶
    鴻指認無誤。」等語（見本院94年7月7日審判筆錄）、證人
    即里長柯正興證稱：「汐止市○○○街右側水溝蓋是汐止市
    公所的公物，由我管理。」等語（見同上偵卷第42頁）屬實
    ，且有現場查獲相片12張附卷可稽，及大、小型斜口鉗各1
    支扣案為證，大、型斜口鉗各1支，經本院勘驗結果：「均
    為金屬製，小型斜口鉗約21.5公分長，大型斜口鉗約72公分
    ，客觀上均足以對人之生命、身體安全構成威脅且具有危險
    性而可供兇器使用」等情，有本院94年7月5日刑事勘驗筆錄
    1份在卷可憑，被告於偵查中之自白與事實相符，可以採信
    。
  (四)綜上，被告於本院審理期間空言否認，應非可採。其竊盜犯
    行明確，應依法論科。
三、核被告所為事實一(一)(二)之犯行，係犯刑法第320條第1項之竊
    盜罪；所為事實一(三)之犯行，係犯刑法第321條第2項、第1
    項第3款、第4款之結夥3人以上攜帶兇器竊盜未遂罪。其就
    事實一(一)(二)部分與共犯潘政輝間，就事實一(三)部分與共犯潘
    政輝、林慶鴻間，均有犯意聯絡及行為分擔，各依刑法第28
    條之規定，以共同正犯論。被告先後3次犯行，時間緊接，
    所犯構成要件相同，顯係基於同一概括犯意而為，為連續犯
    ，應依刑法第56條之規定從一重之結夥3人以上攜帶兇器竊
    盜未遂罪論處，並加重其刑。被告已著手於剪斷鐵鏈之竊盜
    行為，因員警查獲而未遂，應依刑法第26條前段之規定減輕
    其刑，並依法先加後減之。爰審酌被告正值年輕卻素行不佳
    ，屢罹刑章，猶不知端行，犯後一再飾詞卸責態度不佳等一
    切情狀，量處如主文所示之刑，以示儆懲。至扣案之大、小
    型斜口鉗各1支，為共犯潘政輝所有，供本案犯罪所用之物
    ，應依刑法第38條第1項第2款之規定，宣告沒收。
據上論斷，應依刑事訴訟法第299條第1項前段、第452條，刑法
第28條、第56條、第321條第2項、第1項第3款、第4款、第26條
前段、第38條第1項第2款，罰金罰鍰提高標準條例第1條前段，
判決如主文。
本案經檢察官林伯宇到庭執行職務。
中　　華　　民　　國　　94　　年　　7　　月　　22　　日
                  刑事第二庭審判長法  官    王福康
                                  法  官    齊  潔
                                  法  官    何怡穎
以上正本證明與原本無異。
對於本件判決如有不服，應於收受送達後10日內向本院提出上訴
書狀，上訴於臺灣高等法院，并按他造當事之人數附具繕本。
中　　華　　民　　國　　94　　年　　7　　月　　22　　日
                                  書記官    李繼業
附錄論罪法條
刑法第320條第1項
意圖為自己或第三人不法之所有，而竊取他人之動產者，為竊盜
罪，處 5 年以下有期徒刑、拘役或 500 元以下罰金。
刑法第321條第1項第3款、第4款、第2項
犯竊盜罪而有左列情形之一者，處 6 月以上、 5 年以下有期徒
刑：
三  攜帶兇器而犯之者。
四  結夥三人以上而犯之者。
前項之未遂犯罰之。
